最高法院刑事判決　　　　　　九十六年度台上字第三五四七號
上 訴 人　甲○○
上列上訴人因違反槍砲彈藥刀械管制條例案件，不服台灣高等法
院中華民國九十六年三月二十二日第二審判決（九十五年度上訴
字第四七０九號，起訴案號：台灣板橋地方法院檢察署九十四年
度偵字第一六二二號），提起上訴，本院判決如下：
    主  文
原判決關於甲○○部分撤銷，發回台灣高等法院。
    理  由
本件原判決認定上訴人甲○○基於寄藏可發射子彈具有殺傷力之
改造手槍及子彈之犯意，於民國九十三年年底，在台北縣林口鄉
○○路二號三樓住處，受丁明傑（已判刑確定）之託，代為保管
具殺傷力仿SMITH&WESSON廠口徑零點三八吋制式轉輪手槍製造之
仿造轉輪槍（含彈匣一個）、具殺傷力仿GLOCK 廠一七型半自動
手槍製造之玩具手槍換裝土造金屬槍管之改造手槍（含彈匣一個
）、具殺傷力仿COLT廠半自動手槍製造之金屬玩具手槍換裝土造
金屬槍管之改造手槍（含彈匣一個）各一支，及直徑約九點零Ｍ
Ｍ土造金屬彈頭之土造子彈五發（其中二發因鑑驗試射而滅失）
、直徑約九點零ＭＭ土造金屬彈頭加裝制式彈殼之改造子彈四發
（其中一發因鑑驗試射而滅失）、玩具金屬彈殼加裝直徑約八點
八ＭＭ土造金屬彈頭之改造子彈四發（其中一發因鑑驗試射而滅
失）、玩具金屬彈殼加裝直徑約八點五ＭＭ土造金屬彈頭之改造
子彈二發（其中一發因鑑驗試射而滅失）、玩具金屬彈殼加裝直
徑約八點四ＭＭ金屬彈頭（建築工業用底火）之改造子彈二發（
其中一發因鑑驗試射而滅失）、玩具金屬彈殼加裝直徑約八點三
ＭＭ土造金屬彈頭之改造子彈一發（因鑑驗試射而滅失）、玩具
金屬彈殼加裝直徑約六點零ＭＭ鋼珠之改造子彈一發（因鑑驗試
射而滅失）及口徑九點零ＭＭ制式子彈一發，未經許可而寄藏之
。復基於持有槍管之犯意，於九十四年一月初某日，透過電腦網
路及向綽號「瘋子」之不詳姓名友人購得玩具金屬槍管於彈室內
加裝金屬襯管之改造槍管、及玩具槍管之彈室內加裝土造金屬管
之改造槍管各一支，無故持有等情。爰撤銷第一審關於上訴人寄
藏改造手槍，及持有槍枝主要組成零件部分之判決，改判仍論處
上訴人未經許可，寄藏可發射子彈具有殺傷力之改造手槍，及未
經許可，持有槍枝之主要組成零件罪刑。固非無見。
惟查：(一)槍砲彈藥刀械管制條例第四條第一項第一款、第二款所
定之槍砲、彈藥，包括其主要組成零件；但無法供組成槍砲、彈
藥之用者，不在此限，同條第二項亦有明文。原判決謂手槍槍管
業經內政部公告為手槍之主要組成零件，上訴人持有之改造槍管
二支，經鑑定結果，均已加裝金屬襯管或槍管，自屬手槍之主要
組成零件無疑（見原判決第六頁第十九行至第二十七行）。但上
訴人於原審辯稱：「……槍管有裂痕，應該不能放子彈……」等
語，並請求再行鑑定該二支改造槍管（見原審卷第六十一頁至第
六十二頁、第八十三頁）。倘其抗辯不虛，扣案之二支改造槍管
可否供組成槍枝之用，即非無疑。此與判斷上訴人是否成立槍砲
彈藥刀械管制條例第十三條第四項未經許可，持有槍枝主要組成
零件罪攸關，自有加以調查之必要。乃原判決僅泛謂上訴人空言
抗辯，不足採信，因而不予調查，自有可議。(二)上訴人在第一審
法院供稱：「因為槍是丁明傑連槍、子彈及衣服一起放在像旅行
箱的包包裡面寄放在我這裡，我當時有打開來看，看到槍枝的時
候，我想說要報繳給警察局，後來差不多過了兩三天之後，警察
就來了……」、「槍枝是丁明傑寄放在我那裡的。希望可以聲請
傳喚證人丁明傑……」等語（見第一審卷第三十六頁至第三十七
頁、第二三一頁）。經第一審法院傳喚丁明傑到庭，證稱其確曾
將一只黑色手提袋寄放在上訴人處，內藏有四把槍，是改造槍，
其中一把是解體的，並有三十六發子彈等語綦詳（見第一審卷第
二七三頁至第二八一頁）。上訴人之選任辯護人具狀辯稱上訴人
已於審判中自白犯罪，並供述全部槍彈之來源，因而查獲丁明傑
，應依槍砲彈藥刀械管制條例第十八條第四項規定減輕或免除其
刑等語（見原審卷第六十頁）。原判決對於此項有利於上訴人之
證據及辯解，未加斟酌，亦未說明不採之理由，併嫌欠洽。上訴
意旨指摘原判決關於上訴人部分違背法令，尚非全無理由，應認
有撤銷發回更審之原因。
據上論結，應依刑事訴訟法第三百九十七條、第四百零一條，判
決如主文。
中　　華　　民　　國　九十六　年　　七　　月　　五　　日
                      最高法院刑事第二庭
                          審判長法官  紀　俊　乾
                                法官  黃　正　興
                                法官  陳　東　誥
                                法官  陳　世　雄
                                法官  魏　新　和
      本件正本證明與原本無異
                                      書  記  官
中　　華　　民　　國　九十六　年　　七　　月　　九　　日
                                                      Ｑ
